【裁判字號】    96,易,2303
【裁判日期】    970328
【裁判案由】    竊盜等
【裁判全文】
臺灣板橋地方法院刑事判決              96年度易字第2303號
公  訴  人  臺灣板橋地方法院檢察署檢察官
被      告  甲○○
                    （現於臺灣臺北監獄臺北分監另案執行）
被      告  乙○○
                    （現於臺灣臺北看守所另案執行）
上列被告因竊盜等案件，經檢察官提起公訴（96年度偵字第5166
號），本院判決如下：
    主  文
甲○○所犯如附表所示之罪，各處如附表壹所示之宣告刑，附表
編號一至六之罪各減為如附表編號一至六「減得之刑」欄所示之
刑。應執行有期徒刑壹年拾月，並於刑之執行前，令入勞動處所
強制工作參年。
乙○○無罪。
    事  實
一、甲○○曾因竊盜、恐嚇及搶奪等案件，分別經臺灣板橋地方
    法院以92年度簡上字第145 號、臺灣臺北地方法院以92年度
    易字第211 號、93年度訴字第274 號判處有期徒刑6 月、10
    月、8 月確定，合併定應執行有期徒刑1 年10月，於民國94
    年4 月20日假釋交付保護管束，同年6 月30日假釋縮刑期滿
    執行完畢。詎均仍不知悔改，竟意圖為自己不法之所有，為
    下列行為：
  (一)於95年11月29日3 時許，甲○○在臺北縣永和市○○路20號
    2 樓之「91網路網咖店」佯裝消費，趁店內無人注意之際，
    攜帶客觀上具有危險性足供兇器使用之破壞剪，破壞電腦主
    機後面鎖頭後（毀損鎖頭部分未據告訴），再轉開電腦主機
    螺絲打開主機外殼，竊取該店所有電腦記憶體主機板5 片、
    電腦顯示卡2 個（價值不詳），得手後逃逸，嗣經該店員工
    陳昱宏發現遭竊後報警處理，經警採集指紋送鑑定後，始循
    線查獲上情。
  (二)於95年12月16日8 時5 分許，甲○○在臺北縣永和市○○路
    146 號之「飛行五號網咖店」佯裝消費，趁店內無人注意之
    際，徒手轉開電腦主機螺絲打開主機外殼，竊取劉怡震所管
    領之電腦主機記憶體（512MB）20 條（價值約新台幣30,000
    元），得手後逃逸，嗣經劉怡震發現遭竊後，調閱監視器始
    查悉上情。
  (三)於95年12月17日1 時至5 時間之某時許，甲○○在臺北縣中
    和市○○街72號之「網腳網咖店（華新店）」佯裝消費，趁
    店內無人注意之際，徒手轉開電腦主機螺絲拆開主機外殼後
    ，竊取該店所有電腦記憶體（512MB）12 條及P4－2.4G中央
    處理器6 個（價值約5萬元左右），得手後逃逸。
  (四)復於95年12月18日16時30分許，甲○○在臺北縣永和市○○
    路374 號之「網腳網咖店（永貞店）」佯裝消費，趁店內無
    人注意之際，徒手轉開電腦主機螺絲拆開主機外殼後，竊取
    該店所有電腦記憶體（512MB）10 條及P4－2.4G中央處理器
    3 個（價值約25,000元），得手逃逸，嗣經己○○發現遭竊
    後，調閱監視器始查悉上情。
  (五)於96年1 月23日9 時30分許，甲○○在臺北市○○市○○路
    104 號之「網腳網咖店（員山店）」佯裝消費，趁店內無人
    注意之際，持一字起子撬開破壞裝載該店電腦主機櫃之櫃門
    及防盜鎖（價值約2,010 元），致令不堪用，正欲著手行竊
    電腦主機時，不慎觸動警報系統，經該店員工連珮玲發現報
    警處理而未遂。
  (六)於96年3 月10日23時29分許，甲○○與不知情之乙○○（無
    罪部分後敘）在臺北縣永和市○○路146 號4 樓之「戰略迷
    網網咖店」消費，甲○○趁王千祈上網之際，徒手竊取丁○○所管領之電腦主機記憶體10條（價值約35000 元），嗣經
    丁○○發現遭竊，調閱監視器始查悉上情。
  (七)於96年5 月7 日12時50分許，丙○○將車牌號碼038-GW之貨
    車停放在臺北縣土城市○○路與金城路口下車送貨時，甲○○見車內擺放黑色腰包1 個，竟趁車門未上鎖之際，打開車
    門後竊取黑色腰包得手後，正要離去之際，旋經丙○○發現
    追呼，甲○○旋即搭乘計程車逃逸，經丙○○駕駛貨車沿路
    追逐，於同日13時15分許，行經臺北縣中和市○○路440 號
    對面等候紅綠燈時，遂下車將甲○○扭下車，甲○○為脫免
    逮捕而與丙○○發生拉扯，拉扯中不慎以手錶錶帶將丙○○
    手指刮傷，致其受有左手第4 指裂傷1 公分之傷害，經路人
    陸敬傑發現報警處理而查獲，並起出所竊取之黑色腰包1 個
    （內有鑰匙1 串，價值1,000元）。
二、案經己○○、戊○○、丁○○及丙○○分別訴由臺北縣政府
    警察局永和分局、新店分局及中和分局報告臺灣板橋地方法
    院檢察署檢察官偵查起訴。
    理  由
壹、被告甲○○有罪部分：
一、被告以外之人於審判外之陳述，雖不符同法第159 條之1至
    第159 條之4 之規定，但經當事人於審判程序同意作為證據
    ，法院審酌該言詞陳述或書面陳述作成時之情況，認為適當
    者，亦得為證據；當事人、代理人或辯護人於法院調查證據
    時，知有第159 條第1 項不得為證據之情形，而未於言詞辯
    論終結前聲明異議者，視為有前項之同意，此據同法第159
    條之5 規定甚明。查本判決後引被告以外之人於審判外之陳
    述，固均屬傳聞證據，惟本件當事人就該等審判外陳述之證
    據能力，於本院準備程序均表示不予爭執，且迄至言詞辯論
    終結前，就該等證據資料之證據能力亦未再聲明異議。本院
    審酌該等證據資料製作時之情況，尚查無違法不當及證明力
    明顯過低之瑕疵，亦認為以之作為證據應屬適當，故揆諸前
    開法律規定與說明，爰逕依刑事訴訟法第159 條之5 規定，
    認該等證據資料均例外有證據能力。
二、上開事實，業據被告於本院訊問時坦承不諱，其所犯如事實
    欄一(一)(二)(三)(四)(五)(六)所示之竊盜暨毀損等犯行，亦核與被害人
    陳昱宏、劉怡震、葛信泰、己○○等4 人於警詢中、被害人
    連佩玲在警詢暨偵查中、證人丁○○在警詢暨本院審理中所
    述之失竊情節均相符，復有內政部警政署刑事警察局95年12
    月29日刑紋字第0950192116號鑑驗書1 份、現場照片4張 ，
    及「飛行五號網咖店」、「網腳網咖店（華新店、永貞店）
    」、「戰略迷網網咖店」之監視器光碟片各1 片，暨「網腳
    網咖店（員山店）」監視器翻拍照片4 張為佐；另被告所犯
    如事實欄一(七)所示之竊盜、過失傷害等犯行，則有證人丙○○、陸敬傑等2 人在警詢暨偵查中之證述，及診斷證明書、
    贓物認領保管單各1 紙、照片2 張存卷足考，堪認被告前揭
    之自白與事實相符。從而本件事證已臻明確，被告所為各該
    犯行皆屬明確，均應依法論科。
三、查被告甲○○分別持以竊取如事實欄一(一)(五)所示電腦設備、
    主機櫃之破壞剪、一字起，雖均未扣案，但被告既可使用該
    等工具破壞被害人鎖頭、主機櫃之櫃門及防盜鎖而竊取電腦
    設備，衡情該破壞剪、一字起子應屬金屬材質之物，自具有
    行兇之危險性，均應屬兇器之一種。核被告甲○○如事實欄
    一(一)所為，均係犯刑法321 條第1 項第3 款攜帶兇器竊盜罪
    ；如事實欄一(二)(三)(四)(六)所為，均係犯刑法第320 條第1 項之
    竊盜罪；如事實欄一(五)所為，係犯刑法第354 條之毀損罪、
    刑法第321 條第2 項、第1 項第3 款之攜帶兇器竊盜未遂罪
    ；如事實欄一(七)所為，係犯刑法第320 條第1 項之竊盜罪及
    刑法第284 條第1 項之過失傷害罪。公訴人就事實欄一(五)部
    分，認被告係犯刑法第354 條之毀損罪、刑法第320 條第3
    項、第1 項之普通竊盜未遂罪，容有誤會，惟起訴事實相同
    ，爰依法變更起訴法條。又被告所犯上揭各罪，皆屬犯意各
    別，行為互殊，均應分論併罰之。再被告有如事實欄所載之
    論罪科刑執行情形，有台灣高等法院被告前案紀錄表在卷可
    稽，是其於有期徒執行完畢後，5 年以內故意再犯附表一編
    號一至七所示之竊盜、毀損等罪，為累犯（所犯如附表七所
    示之過失傷害罪部分則不構成累犯），應各依刑法第47條第
    1 項之規定加重其刑。至被告就事實欄一(五)之加重竊盜犯行
    ，雖已著手竊盜行為之實施，然未達取得財物置於自己實力
    支配之程度而不遂，為未遂犯，應依刑法第25條第2 項之規
    定，按既遂犯之刑度減輕其刑，並依法先加後減之。
四、爰審酌被告不思正當工作以獲取財物，屢次以竊盜手段不勞
    而獲，觀念偏差，有待矯治，兼衡及其智識、品行及犯後坦
    承犯行等一切情狀，量處如主文所示之刑。又被告於96 年4
    月26日前所犯如附表編號一至六所示等6 罪，因皆在96 年4
    月24日以前，均合於中華民國九十六年罪犯減刑條例第2 條
    第1 項第3 款規定，且非同條例第3 條所定不得減刑之罪，
    併依上開減刑條例規定就其前開6 罪之宣告刑，減其二分之
    一之刑期如附表所載，並與被告於96年4 月24日之後所犯如
    附表編號七所示不應減刑之竊盜罪、過失傷害罪，定應執行
    刑如主文所示。
五、至被告持以竊取電腦設備所用之剪刀、一字起子，雖係被告
    竊盜犯罪所用之物，但未據扣案，被告又供陳已不知在何處
    ，無從證明仍然存在，復非違禁物，為免執行困難，爰不予
    宣告沒收，附此敘明。
六、末按「十八歲以上之竊盜犯、贓物犯，有犯罪之習慣者，得
    於刑之執行前，令入勞動場所強制工作。」竊盜犯贓物犯保
    安處分條例第3 條第1 項定有明文。而保安處分係針對受處
    分人將來之危險性所為之處置，以達教化、治療之目的，為
    刑罰之補充制度。我國現行刑法採刑罰與保安處分雙軌制，
    係在維持行為責任之刑罰原則下，為協助行為人再社會化之
    功能，以及改善行為人潛在之危險性格，期能達成根治犯罪
    原因、預防犯罪之特別目的。是保安處分中之強制工作，旨
    在對嚴重職業性犯罪及欠缺正確工作觀念或無正常工作因而
    犯罪者，強制其從事勞動，學習一技之長及正確之謀生觀念
    ，使其日後重返社會，能適應社會生活。竊盜犯贓物犯保安
    處分條例第3 條第1 項規定，即係本於保安處分應受比例原
    則之規範，使保安處分之宣告，與行為人所為行為之嚴重性
    、行為人所表現之危險性及對於行為人未來行為之期待性相
    當之意旨而制定，而由法院視行為人之危險性格，決定應否
    令入勞動處所強制工作，以達預防之目的（最高法院91年度
    台上字第4625號判決意旨參照）。查被告已滿18歲，前因竊
    盜案件，分別經：(1)臺灣臺北地方法院以90年度簡字第3096
    號判處拘役50日，(2)本院以92年度簡上字第145 號判處有期
    徒刑6 月確定，(3)臺灣臺北地方法院以96年度易字第528 號
    判處有期徒刑7 月、5 月、4 月，應執行有期徒刑1 年6 月
    確定，(4)同法院以96年度易字第781 號判處有期徒刑10月確
    定，(5)本院以96年度簡字第1274號判處有期徒刑4 月確定，
    (6)臺灣臺北地方法院以96年度易字第844 號判處有期徒刑7
    月、6 月、5 月，應執行有期徒刑1 年8 月確定，(7)臺灣臺
    北地方法院96年度易字第1183號判處有期徒刑7 月、5 月，
    應執行有期徒刑9 月確定，有臺灣高等法院被告前案紀錄表
    1 份在卷可按。是依上揭被告前科紀錄，被告自90年起，先
    後因竊盜罪，經法院判處罪刑確定已達十餘次，復再犯本案
    7 次竊盜犯行，且應定之執行刑已逾1 年（主文所示之應執
    行刑係合併其另犯毀損罪、過失傷害罪），則被告前經監獄
    執行後及法院判處罪刑後仍未悛悔，一再犯案，顯見被告確
    有犯罪之習慣，僅藉刑之執行施予刑罰制裁，殊難收矯正竊
    盜惡習之效，為使被告習得將來適應社會生活所需之技能，
    爰依竊盜犯贓物犯保安處分條例第3 條第1 項、第4 條、第
    5 條第1 項前段之規定，諭知於刑之執行前，令入勞動場所
    強制工作3 年，以資矯治。
貳、無罪部分：
一、公訴意旨另以：被告乙○○於96年3 月10日23時29分許，與
    被告甲○○與具有犯意聯絡，共同在臺北縣永和市○○路14
    6 號4 樓之「戰略迷網網咖店」佯裝消費，由王千祈在旁把
    風，甲○○則下手竊取丁○○所管領之電腦主機記憶體10條
    ，嗣經丁○○發現遭竊，調閱監視器始查悉上情等語，而認
    被告所為係涉犯刑法第320 條第1 項之竊盜罪嫌云云。
二、按犯罪事實應依證據認定之，無證據不得認定犯罪事實；不
    能證明被告犯罪者，應諭知無罪之判決，刑事訴訟法第154
    條第2 項、第301 條第1 項分別定有明文。認定不利於被告
    之事實，須依積極證據，苟積極證據不足為不利於被告事實
    之認定時，即應為有利於被告之認定，更不必有何有利之證
    據；認定犯罪事實所憑之證據，雖不以直接證據為限，間接
    證據亦包括在內，然而無論直接或間接證據，其為訴訟上之
    證明，須於通常一般之人均不致有所懷疑，而得確信其為真
    實之程度者，始得據為有罪之認定，倘其證明尚未達到此一
    程度，而有合理之懷疑存在時，事實審法院復已就其心證上
    理由予以闡述，敘明其如何無從為有罪之確信，因而為無罪
    之判決，尚不得任意指為違法，最高法院著有30年度上字第
    816 號、76年度台上字第4986號判例可參。
三、訊據被告乙○○固不否認於前述時、地，有與被告甲○○共
    同至「網腳網咖店（員山店）」消費之事實，惟堅決否認有
    何共同竊盜犯行，辯稱：伊當時僅在店內玩線上遊戲，並不
    知道被告甲○○有為竊盜之行為等語。
四、經查，本件公訴人認被告乙○○共同涉犯上揭竊盜罪嫌，無
    非以被害人丁○○於警詢時之供述為其主要論據。然依證人
    丁○○於本院結證稱：96年3 月10日我是晚上11點30分的班
    ，我比被告他們晚到店裡，後來看錄影帶知道他們是當天晚
    上8 點多進來的，男生先進來開了乙台4 小時，之後女生進
    來沒有開台；因為是中班的員工負責巡場及負責打掃，所以
    他們偷的時候，我並沒有在巡邏；當晚12點多發現電腦的記
    憶體被竊取，因為換我巡場，而且他們已經將整個電腦拆開
    ，偷走記憶體，所以一看就發現，兩位被告是11點40幾分離
    開的，偷完之後，兩人就走了，此部分是攝影機拍攝出來的
    。我們的店面位於三、四樓，被告偷的電腦在第四樓，男的
    先玩，之後起來去偷東西，女生就坐下來玩。因為男生在玩
    的時候，那個女生在附近走來走去，男生起身後，女生就坐
    下來玩等情，所以我認為被告乙○○是在做把風的動作；又
    因為櫃台是在三樓，被偷的電腦在四樓，被告開台電腦也在
    四樓，所以我剛剛所述，男生在玩的時候，女生走來走去，
    後來男生起身，女生坐下來玩，全部都是看錄影帶的，因為
    那時候我還沒有上班；被告偷的主機都是放在地下，所以要
    坐著或是蹲著才可以偷，我們在監視錄影帶中可以看出是被
    告甲○○拿出我們電腦的記憶體等語（詳本院卷第107- 113
    頁），顯見證人丁○○並未親眼見到被告乙○○有竊取電腦
    主機內之記憶體之行為，亦表示其嗣後自現場監視光碟內，
    僅發現當時係由被告甲○○一人拿取電腦記憶體，至於被告
    乙○○當時正在使用電腦，至於證人由錄影內容發現被告乙○○與甲○○係共同進入店內，且2 人使用一台電腦，於被
    告甲○○使用時，被告乙○○於附近走來走去，之後甲○○
    起身進行偷竊時，再改由乙○○使用電腦之事實，而認被告
    乙○○係屬竊盜共犯等情，則僅為其個人歸測之詞，是公訴
    人以此作為被告乙○○涉犯共同竊盜之證據，尚嫌不足。
五、又查，本件經勘驗現場錄影光碟後：(一)光碟內c02010檔案顯
    示：「…(3)23：34：53一23：35：02畫面顯示被告王千祈頭
    髮綁著馬尾，穿著藍白橫條文長袖上衣，左肩背著深色包包
    ，背影出現在畫面，往前走，23：35：02消失在畫面。(4)23
    :3 7：49一23：39：28被告甲○○身穿藍色外套，左肩斜背
    深色包包，由畫面前方之走道往鏡頭方向前進，進入由畫面
    前方往後數第二列電腦桌，似為蹲下去，畫面無顯示身影。
    該桌上二部電腦螢幕均未出現畫面。23：39：21起，甲○○
    起身走出來往鏡頭方向前進。23：39：28甲○○消失在畫面
    。(5)23：39：28一23：59：59畫面顯示電玩場，王千祈與甲○○並未再出現在螢幕中。(6)23：59：59畫面結束。」(二)光
    碟內c03000檔案為：「…(2)23：00：02一23：26：51畫面之
    中間顯示被告甲○○之側面，甲○○身穿藍色外套，左肩斜
    背著深色包包，正坐在前述排列成橢圓型狀電腦桌之其一，
    操作電腦。(3)23：26：51起畫面顯示被告王千祈頭髮綁著
    馬尾，穿著藍白橫條文長袖上衣，左肩背著深色包包，走到
    甲○○電腦椅後，雙手放在電腦坐椅之靠背上方，端看其打
    電腦，甲○○右手並有操作滑鼠之動作。畫面顯示二人似有
    交談。23：29：10甲○○起身欲離開，23：29：19甲○○
    往鏡頭右方離去，23：29：19消失在畫面。王千祈隨後坐在
    甲○○前述的座位上，有用滑鼠動一下電腦。23：29：28
    甲○○又出現在畫面上，由走道往畫面左方前進。23：29：
    33消失在螢幕。王千祈繼續坐在電腦前觀看螢幕，有時雙手
    支撐著頭，有時用右手操作滑鼠，而後整個人坐在椅子上，
    右手放在扶手上支撐著頭。23：34：31起，王千祈起身離
    開電腦桌，23：34：35消失在畫面。23：35：00又開始出現
    在畫面右後方，走回原來的電腦桌，坐在電腦桌前，身體往
    前傾，雙手放在鍵盤下方，觀看電腦螢幕。23：36：46，
    甲○○出現在畫面左方，由畫面後方走道走向前述畫面後方
    靠牆排列之隔間式電腦桌，於23：36：52進入其中於畫面正
    後方之電腦桌內而後蹲下來，23：36：53畫面出現甲○○之
    影像。23：37：40起甲○○起身出現在畫面，由前述電腦桌
    走出來，往畫面右後方前進，23：37：52消失在畫面。同時
    間，王千祈均一直坐在前述排列成橢圓型狀之其一電腦桌前
    觀看電腦螢幕，時而操作滑鼠，時而將雙手放在鍵盤下方，
    有用左手拿飲料喝，後拿出包包內之煙點燃並抽煙，右肩並
    背起了包包。23：40：44起，王千祈起身離開座位，向畫面
    右前方前進，23：40：48消失在畫面中。23：40：48起至
    00：00：00止畫面無前開二人。00：00：00畫面結束。」
    (三)至於光碟內c03010檔案顯示：「…(2)23：29：34一23：34
    ：2623：29：34起甲○○身穿藍色外套，左肩斜背著深色
    包包出現在畫面。抽著煙，走近靠近畫面靠走道之電腦，蹲
    在電腦桌前，以左手探進電腦桌下放置主機的位置，似有拉
    出物品，放入所背的深包包中後，甲○○看一看包包內，再
    以左手伸進桌下探尋。23：30：34起甲○○側身整個身體
    蹲在桌下前，頭向桌下內方雙手在桌下動作。23：30：58
    起甲○○整個身體進入桌下。23：31：36起甲○○自桌下
    出來。23：31：48起甲○○操作主機右方，因畫面螢幕黑
    暗，無法辨識機器何部分，雙手拉近拉出，而畫面下方末端
    恰為前開男子的包包之三分之二，無法辨識甲○○是否有將
    物品放進包包中。23：34：26起甲○○離開該座位，走向
    同排左邊的電腦桌。(3)23：34：28一23：59：5923：34：
    28起畫面僅顯示甲○○坐在左邊的電腦桌上，僅得以看出甲○○之下半身，由畫面可看出甲○○之左手伸入入電腦桌下
    放置主機的位置有動作，畫面上偶而會出現甲○○的頭，由
    畫面無法清楚辨識甲○○有無將物品放置其深色包包內。
    23：35：07起甲○○起身，後又回到電腦桌前位置上，左手
    又伸入電腦桌下放置主機的位置有動作，23：35：36起畫面
    可看出甲○○頭及及身體之三分之二。23：36：38起甲○○起身離開。23：36：42甲○○消失在畫面中。23：59
    ：59畫面結束。」此有本院97年1 月16日勘驗筆錄可憑（卷
    第73 -77頁）。是依現場光碟顯示之內容，亦僅能看出被告
    甲○○進行偷竊之行為，至於被告乙○○於被告甲○○偷竊
    時，則在使用電腦，並未於甲○○附近走動或觀望，核與把
    風之人應站在可看到樓梯來人之位置，以便在第一時間通知
    被告甲○○之常情不符，是依上述證據判斷結果，難認被告
    乙○○有與被告甲○○共同竊取電腦主機內記憶體之犯行。
六、此外，公訴人並未再提出其他事證以佐其說，故縱認被告乙○○係與甲○○一起在店內共同使用乙台電腦，並且一起離
    開之事實，仍無足認定被告乙○○有與被告甲○○共同行竊
    之舉。
七、綜上所述，被告乙○○所辯，尚非虛妄，應堪採信。本件尚
    無從依公訴人所提出之各項證據，而達於通常一般之人均不
    致有所懷疑，而得確信其為真實之程度，自不得以此遽入人
    罪。此外，復查無其他積極、具體確切之證據足資認定被告
    乙○○涉有公訴人所指之竊盜犯行，是因不能證明被告乙○○犯罪，自應為無罪判決之諭知，以昭審慎。
據上論斷，應依刑事訴訟法第299 條第1 項前段、第301 條第1
項、第300 條，刑法第284 條第1 項、第320 條第1 項、第321
條第1 項第3 款、第2 項，第47條第1 項、第51條第5 款、第25
條第2 項、第38條第1 項第2 款，刑法施行法第1 條之1 ，中華
民國九十六年罪犯減刑條例第2 條第1 項第3 款、第7 條、第10
條第1 項、第11條，竊盜犯贓物犯保安處分條例第3 條第1 項、
第4 條、第5 條第1 項前段，判決如主文。
本案經檢察官江祐承到庭執行職務。
中    華    民    國    97    年    3     月    28    日
                  刑事第十一庭  法  官 邱景芬
以上正本證明與原本無異
如不服本判決應於送達後10日內向本院提出上訴狀
                                書記官  曾千庭
中    華    民    國    97    年    3     月    30    日
附錄本案論罪科刑法條全文
中華民國刑法第320條
（普通竊盜罪、竊佔罪）
意圖為自己或第三人不法之所有，而竊取他人之動產者，為竊盜
罪，處5年以下有期徒刑、拘役或5百元以下罰金。
意圖為自己或第三人不法之利益，而竊佔他人之不動產者，依前
項之規定處斷。
前二項之未遂犯罰之。
中華民國刑法第321條
（加重竊盜罪）
犯竊盜罪而有左列情形之一者，處六月以上、五年以下有期徒刑
：
一、於夜間侵入住宅或有人居住之建築物、船艦或隱匿其內而犯
    之者。
二、毀越門扇、牆垣或其他安全設備而犯之者。
三、攜帶兇器而犯之者。
四、結夥三人以上而犯之者。
五、乘火災、水災或其他災害之際而犯之者。
六、在車站或埠頭而犯之者。
前項之未遂犯罰之。
中華民國刑法第354條
（毀損器物罪）
毀棄、損壞前二條以外之他人之物或致令不堪用，足以生損害於
公眾或他人者，處2年以下有期徒刑、拘役或5百元以下罰金。
中華民國刑法第284條
（過失傷害罪）
因過失傷害人者，處6月以下有期徒刑、拘役或5百元以下罰金，
致重傷者，處1年以下有期徒刑、拘役或5百元以下罰金。
從事業務之人，因業務上之過失傷害人者，處1年以下有期徒刑
、拘役或1 千元以下罰金，致重傷者，處 3 年以下有期徒刑、
 拘役或 2 千元以下罰金。
附表
┌──┬──────────┬───────────┬────────┬─────────┐
│編號│  事    實          │     宣告罪刑         │  減得之刑      │ 所犯法條         │
├──┼──────────┼───────────┼────────┼─────────┤
│ 一 │事實欄一(一)（犯罪時間│攜帶兇器竊盜，累犯，處│減為有期徒刑肆月│刑法第321 條第1項 │
│    │95年11月29日3時）   │有期徒刑捌月          │                │第3 款            │
├──┼──────────┼───────────┼────────┼─────────┤
│ 二 │事實欄一(二)（犯罪時間│竊盜，累犯，處有期徒刑│減為有期徒刑月│刑法第320 條第1項 │
│    │95年12月6 日8 時5 分│陸月                  │                │                  │
│    │）                  │                      │                │                  │
├──┼──────────┼───────────┼────────┼─────────┤
│ 三 │事實欄一(三)（犯罪時間│竊盜，累犯，處有期徒刑│減為有期徒刑月│刑法第320 條第1項 │
│    │95年12月17日1時）   │陸月                  │                │                  │
├──┼──────────┼───────────┼────────┼─────────┤
│ 四 │事實欄一(四)（犯罪時間│竊盜，累犯，處有期徒刑│減為有期徒刑月│刑法第320 條第1項 │
│    │95年12月18日16時30分│陸月                  │                │                  │
│    │）                  │                      │                │                  │
├──┼──────────┼───────────┼────────┼─────────┤
│ 五 │事實欄一(五)（犯罪時間│毀損他人之主機櫃之櫃門│減為有期徒刑壹月│刑法第321 條第3 項│
│    │96年1 月23日9 時30分│及防盜鎖各壹個，足生損│又拾伍日        │、第1項第3款      │
│    │）                  │害於他人，累犯，處有期│                │                  │
│    │                    │徒刑月              │                │                  │
│    ├──────────┼───────────┼────────┼─────────┤
│    │事實欄一(五)（犯罪時間│攜帶兇器竊盜，未遂，累│減為有期徒刑月│刑法第354 條      │
│    │96年1 月23日9 時30分│犯，處有期徒刑陸月    │                │                  │
├──┼──────────┼───────────┼────────┼─────────┤
│ 六 │事實欄一(六)（犯罪時間│竊盜，累犯，處有期徒刑│減為有期徒刑月│刑法第320 條第1項 │
│    │96年3 月10日23時29分│陸月                  │                │                  │
│    │）                  │                      │                │                  │
├──┼──────────┼───────────┼────────┼─────────┤
│ 七 │事實欄一(七)（犯罪時間│竊盜，累犯，處有期徒刑│                │刑法第320 條第1項 │
│    │96年5 月7 日12時50分│陸月                  │                │                  │
│    │）                  │                      │                │                  │
│    ├──────────┼───────────┼────────┼─────────┤
│    │事實欄一(七)（犯罪時間│過失傷害人，處有期徒刑│                │刑法第284 條第1項 │
│    │96年5 月7 日13時15分│貳月                  │                │                  │
│    │）                  │                      │                │                  │
├──┴──────────┴───────────┴────────┴─────────┤
│應執行刑：有期徒刑壹年拾月。                                                            │
└────────────────────────────────────────────┘


司法院資訊處製作；財團法人民間司法改革基金會備份。
